# Japanese Verb Conjugation Rules

## Group 1: U-Verbs (Godan Verbs)
U-verbs end in a consonant + う (u) sound (e.g., 書く (kaku) - to write).

### Conjugation Rules:
1. **Dictionary Form (Plain Form)**: Root + う (u)
2. **Negative Form**: Change う (u) to あ (a) + ない (nai)
3. **Masu Form (Polite Present)**: Change う (u) to い (i) + ます (masu)
4. **Te Form (Connecting Form)**: Change う (u) to い (i) + て (te)
5. **Past Form**: Change う (u) to い (i) + た (ta)
6. **Masu Past Form**: Change う (u) to い (i) + ました (mashita)

### Examples:
| Verb   | Dictionary Form | Negative Form | Masu Form    | Te Form    | Past Form  | Masu Past Form |
|--------|-----------------|---------------|--------------|------------|------------|----------------|
| 書く   | 書く (kaku)     | 書かない      | 書きます     | 書いて     | 書いた     | 書きました     |
| 話す   | 話す (hanasu)   | 話さない      | 話します     | 話して     | 話した     | 話しました     |
| 読む   | 読む (yomu)     | 読まない      | 読みます     | 読んで     | 読んだ     | 読みました     |
| 聞く   | 聞く (kiku)     | 聞かない      | 聞きます     | 聞いて     | 聞いた     | 聞きました     |
| 泳ぐ   | 泳ぐ (oyogu)    | 泳がない      | 泳ぎます     | 泳いで     | 泳いだ     | 泳ぎました     |

## Group 2: Ru-Verbs (Ichidan Verbs)
Ru-verbs end in る (ru) with a preceding vowel (e.g., 食べる (taberu) - to eat).

### Conjugation Rules:
1. **Dictionary Form (Plain Form)**: Root + る (ru)
2. **Negative Form**: Root + ない (nai)
3. **Masu Form (Polite Present)**: Root + ます (masu)
4. **Te Form (Connecting Form)**: Root + て (te)
5. **Past Form**: Root + た (ta)
6. **Masu Past Form**: Root + ました (mashita)

### Examples:
| Verb   | Dictionary Form | Negative Form | Masu Form    | Te Form    | Past Form  | Masu Past Form |
|--------|-----------------|---------------|--------------|------------|------------|----------------|
| 食べる  | 食べる (taberu) | 食べない      | 食べます     | 食べて     | 食べた     | 食べました     |
| 見る   | 見る (miru)     | 見ない        | 見ます       | 見て       | 見た       | 見ました       |
| 起きる  | 起きる (okiru)  | 起きない      | 起きます     | 起きて     | 起きた     | 起きました     |
| 寝る   | 寝る (neru)     | 寝ない        | 寝ます       | 寝て       | 寝た       | 寝ました       |
| 出る   | 出る (deru)     | 出ない        | 出ます       | 出て       | 出た       | 出ました       |

## Group 3: Irregular Verbs
There are only two common irregular verbs: する (suru - to do) and 来る (kuru - to come).

### Examples:
| Verb   | Dictionary Form | Negative Form | Masu Form    | Te Form    | Past Form  | Masu Past Form |
|--------|-----------------|---------------|--------------|------------|------------|----------------|
| する   | する (suru)     | しない        | します       | して       | した       | しました       |
| 来る   | 来る (kuru)     | 来ない        | 来ます       | 来て       | 来た       | 来ました       |

## Key Points to Remember
1. **Stem Changes**: For U-verbs, the ending vowel changes in the stem when conjugated. For Ru-verbs, you simply drop る (ru) and add the new ending.
2. **Te Form**: Used for making requests, combining sentences, and forming the progressive tense.
3. **Masu Form**: Used for polite speech.
4. **Negative Form**: Created by adding ない (nai) to the plain form stem.
